【裁判字號】    95,訴,629
【裁判日期】    950626
【裁判案由】    毒品危害防制條例
【裁判全文】
臺灣臺北地方法院刑事判決               95年度訴字第629號
公  訴  人  臺灣臺北地方法院檢察署檢察官
被      告  甲○○
                      之2號3.
                    現於臺灣臺北監獄執行中
上列被告因毒品危害防制條例案件，經檢察官提起公訴（95年度
毒偵字第261 號），被告於準備程序中就被訴事實為有罪之陳述
，經告以簡式審判之要旨，並聽取當事人之意見後，經本院合議
庭裁定以簡式審判程序審理，判決如下：
    主  文
甲○○施用第一級毒品，累犯，處有期徒刑玖月。
    事  實
一、甲○○前於民國九十一年間因施用第一級毒品海洛因，經依
    本院九十一年度毒聲字第一三一九號裁定送觀察、勒戒後，
    認無繼續施用毒品之傾向，於九十一年十月十四日觀察、勒
    戒執行完畢出所，由臺灣臺北地方法院檢察署檢察官於九十
    一年十月十八日以九十一年度毒偵緝字第三二七號、毒偵字
    第一一二一號為不起訴處分確定；又於九十二年間因竊盜案
    件，經臺灣士林地方法院以九十二年度士簡字第一四○九號
    判決各處有期徒刑三月、二月確定；繼於同年間再因竊盜案
    件，經臺灣板橋地方法院以九十二年度簡字第三二二四號判
    決處有期徒刑四月確定；以上三罪經臺灣板橋地方法院以九
    十三年度聲字第一三三四號裁定應執行有期徒刑七月，於九
    十四年五月十一日縮刑期滿執行完畢；復自九十四年八月上
    旬某日起至同年九月一日因施用第一級毒品海洛因，經本院
    於九十四年十一月十五日以九十四年度訴字第一四一二號判
    決處有期徒刑八月，於九十五年二月十三日確定在案。詎仍
    不知悔改，另基於施用第一級毒品海洛因之犯意，於九十五
    年一月十二日二十時三十分為警採尿回溯前二十六小時內之
    某時，在臺灣地區某不詳地點施用第一級毒品海洛因，嗣於
    九十五年一月十二日十九時三十分許，其與友人謝宗成行經
    臺北市○○區○○路與新生北路口因形跡可疑為警攔檢盤查
    ，而扣得謝宗成所持有丟棄在地之第一級毒品海洛因一包（
    毛重０點四公克，淨重０點二公克），復經採集其尿液送驗
    結果呈鴉片類陽性反應，始悉上情。
二、案經臺北市政府警察局中山分局報告臺灣臺北地方法院檢察
    署檢察官偵查起訴，被告於準備程序中就被訴事實為有罪之
    陳述，經告以簡式審判之要旨，並聽取當事人之意見後，經
    本院合議庭裁定以簡式審判程序審理。
    理  由
一、上揭事實，業據被告於偵、審中坦承不諱（見偵訊筆錄第五
    一頁、本院九十五年六月十九日準備程序及審理筆錄），又
    被告為警查獲後所採集之尿液檢體，經送驗以酵素免疫分析
    法初驗及氣相層析/ 質譜儀法確認檢驗結果，確呈鴉片類陽
    性反應，有臺灣檢驗科技股份有限公司濫用藥物尿液檢驗報
    告一紙附卷可稽（見偵查卷第六九頁），足認被告自白與事
    實相符，堪以憑信。又被告前於九十一年間施用第一級毒品
    海洛因，經本院以九十一年度毒聲字第一三一九號裁定送觀
    察、勒戒後，認無繼續施用毒品之傾向，於九十一年十月十
    四日觀察、勒戒執行完畢出所，由臺灣臺北地方法院檢察署
    檢察官於九十一年十月十八日以九十一年度毒偵緝字第三二
    七號、毒偵字第一一二一號為不起訴處分確定；復自九十四
    年八月上旬某日起至同年九月一日因施用第一級毒品海洛因
    ，經本院於九十四年十一月十五日以九十四年度訴字第一四
    一二號判決處有期徒刑八月，於九十五年二月十三日確定等
    情，有本院九十四年度訴字第一四一二號刑事判決、臺灣臺
    北地方法院檢察署檢察官九十一年度毒偵緝字第三二七號、
    毒偵字第一一二一號不起訴處分書、臺灣高等法院被告前案
    紀錄表在卷可參，被告於觀察、勒戒執行完畢釋放後，五年
    內再犯本件施用毒品之罪，事證明確，堪以認定。
二、核被告所為，係犯毒品危害防制條例第十條第一項之施用第
    一級毒品罪。被告施用第一級毒品海洛因時持有毒品之行為
    ，係施用毒品之低度行為，應為其施用毒品之高度行為所吸
    收，不另論罪。又被告於九十二年間因竊盜案件，經臺灣士
    林地方法院以九十二年度士簡字第一四○九號判決各處有期
    徒刑三月、二月確定；繼於同年間再因竊盜案件，經臺灣板
    橋地方法院以九十二年度簡字第三二二四號判決處有期徒刑
    四月確定；以上三罪經臺灣板橋地方法院以九十三年度聲字
    第一三三四號裁定應執行有期徒刑七月，於九十四年五月十
    一日縮刑期滿執行完畢，有臺灣高等法院被告前案紀錄表在
    卷可參，其受有期徒刑之執行完畢後，五年內再犯本件有期
    徒刑以上之罪，為累犯，應依刑法第四十七條之規定加重其
    刑。爰審酌被告有多項前科紀錄，品行不端，且其施用毒品
    前經觀察、勒戒及科刑處分後，猶不知醒悟，竟因意志不堅
    而再度沾染毒癮，惟其施用毒品係自戕之行為，尚無危害他
    人，犯後復坦承犯行，態度良好等一切情狀，量處如主文所
    示之刑。至為警查扣之海洛因一小包（毛重０點四公克，淨
    重○點二公克）），為其同行友人謝宗成所持有，非被告所
    有，迭據被告於警詢、偵查及本院供明在卷，謝宗成亦於臺
    灣臺北地方法院檢察署檢察官九十五年度毒偵字第二六五號
    偵訊時坦承持有上開毒品，並經檢察官以謝宗成涉犯施用第
    一級毒品罪嫌，以九十五年度毒偵緝字第二八號、毒偵字第
    二六五號提起公訴並請求宣告沒收上開扣案物在案，有該起
    訴書一份附卷可稽，又無證據證明與本件被告施用毒品有何
    關聯，自宜由謝宗成所涉上開案件另為適法之處分，爰不另
    為沒收之諭知。
據上論斷，應依刑事訴訟法第二百七十三條之一第一項、第二百
九十九條第一項前段，毒品危害防制條例第十條第一項，刑法第
十一條前段、第四十七條，判決如主文。
本案經檢察官李建論到庭執行職務
中    華    民    國    95    年    6    月    26    日
                  刑事第十一庭  法  官  鍾淑慧
以上正本證明與原本無異。
如不服本判決，應於判決送達後10日內，向本院提出上訴狀。
                                書記官  劉英芬
中    華    民    國    95    年    6    月    26    日
附錄本案論罪科刑法條全文
毒品危害防制條例第10條
施用第一級毒品者，處 6 月以上 5 年以下有期徒刑。
施用第二級毒品者，處 3 年以下有期徒刑。


司法院資訊處製作；財團法人民間司法改革基金會備份。
